臺灣板橋地方法院刑事判決　　　　　　　　　　　　九十一年度易字第三三０六號
　　公訴人　臺灣板橋地方法院檢察署檢察官
　　被告　　甲○○　女　四十八.
　　　　　　乙　○
右列被告等因賭博案件，經檢察官提起公訴（九十一年度偵字第二０一七三號），本
院判決如左：
    主  文
甲○○共同連續意圖營利，供給賭博場所，處有期徒刑肆月，如易科罰金，以參佰元
折算壹日。扣案之賭具麻將貳副、骰子陸顆、監視器壹台、電視機壹台、及抽頭款新
臺幣貳佰元均沒收。
乙○共同意圖營利，供給賭博場所，處有期徒刑貳月，如易科罰金，以參佰元折算壹
日。扣案之賭具麻將貳副、骰子陸顆、監視器壹台、電視機壹台、及抽頭款新臺幣貳
佰元均沒收。
    事  實
一、甲○○意圖營利，並基於概括之犯意，自民國九十一年九月中旬某日起，連續於
    假日提供其臺北縣土城市○○路三十三號住處作為賭博場所，並提供麻將二副、
    骰子六顆作為賭博工具，多次供鄰居友人於該址房間內賭博財物。其賭博方式係
    由賭客以現金為賭資輪流作莊，以「東南西北」四圈為一輪，每一底以新臺幣（
    下同）二百元、一台五十元計算書贏，並約定賭客每桌每打四圈給付甲○○二百
    元充當抽頭金，以此方式牟利。嗣於同年十月十三日下午五時三十分許，適賭客
    李隨娥、陳鳳、陳順釗、李家煌、洪美月、劉謹旭、陳國鎮、鄭萬福等八人（所
    涉違反社會秩序維護法部分，由本院另案裁處）分成二桌在上址房間內正以麻將
    、骰子賭博財物，而乙○則受甲○○之託，基於共同之犯意聯絡在場監看時，為
    警當場查獲，並扣得牌桌上賭資共三千元及甲○○所有之賭具麻將二副、骰子六
    顆、抽頭款二百元、監視器一台、電視機一台。
二、案經臺北縣政府警察局土城分局移送臺灣板橋地方法院檢察署檢察官偵查起訴。
    理  由
一、訊據被告甲○○對其自九十一年九月中旬起，多次以前開地點供人以麻將牌賭博
    之事實固坦承不諱，惟矢口否認有何抽取頭款情事，辯稱：查獲當天係因星期假
    日休息，中午吃完飯大家說消遣一下，所以才相約打牌，伊未抽頭，只是星期假
    日，贏的人就出點錢吃晚餐，警察來時因打牌之人每人出點錢，伊外出買菜要準
    備作晚餐，至於扣案之監視器及電視已裝置很久，係因屋外常有年輕人飆車，並
    有原住民喝醉酒，所以伊小孩裝置監視器以便看清楚馬路上情形云云。被告乙○
    則矢口否認前揭犯行，辯稱：伊與甲○○之夫係好友，只有星期日才去甲○○住
    處走走，伊並未打牌，警察來時甲○○外出買菜，伊只是在那邊坐，並未參與賭
    博或抽取頭款云云。
二、然查前揭事實，業經被告甲○○於警訊時及偵查中供承：伊自九十一年九月中旬
    開始假日提供住居所作賭博場所，以現金為賭資，一底二百元，一台五十元計算
    ，該賭場由伊主持，賭具麻將係伊提供，有抽頭，打四圈抽二百元，九十一年十
    月十三日下午係三點開始打麻將，至警方查獲時止，現場有李隨娥、陳鳳、陳順
    釗、李家煌、洪美月、劉謹旭、陳國鎮、鄭萬福等八人分成二桌在賭博，警察來
    時伊在土城市○○路○段之黃昏市場買菜，準備給賭場內之人食用，現場由乙○
    負責，幫伊臨時看顧賭場等語（見偵查卷第五頁背面至第六頁、第十三頁、第一
    ００頁背面）。被告乙○於警訊時亦供稱：伊於九十一年十月十三日下午三時三
    十分左右去找甲○○，碰巧甲○○欲前往土城市○○路○段買菜，遂託伊幫忙臨
    時看顧賭場，沒有金錢僱用，伊知當時屋內正在賭博，但伊未參與賭博，該賭場
    由甲○○開設等語（見偵查卷第十六頁背面至第十七頁、第二十一頁）。核與當
    場賭博之李隨娥、陳鳳、陳順釗、李家煌、洪美月、劉謹旭、陳國鎮、鄭萬福等
    八人分別於警訊時陳述情節相符（見偵查卷第三十頁背面至第三十一頁、第三十
    七頁背面至第三十八頁、第四十五頁背至第四十六頁、第五十三頁至第五十四頁
    、第六十一頁背面至第六十二頁、第六十九頁至第七十頁、第七十七頁至第七十
    八頁、第八十四頁至第八十五頁）。
三、次查證人即員警丙○○於本院審理時結證稱：當天係上級督察單位交查，主管穿
    便服假裝問路去敲門，由被告乙○開門，該處是三合院，現場不同二房間內各有
    一張牌桌，另尚有一間寢室，監視器則裝在對面鐵捲門上，鏡頭對準被告甲○○
    住處大門口，客廳電視機即係監視器螢幕，扣到之抽頭金在牌桌上，賭資有的在
    桌上，有的在牌桌抽屜內，員警進入時，客廳內只有乙○一人在，監視螢幕是開
    著的等語（見本院九十一年十二月二十六日訊問筆錄）。並有證人丙○○庭提之
    現場照片四張在卷可查。依該等照片所示，監視器裝設位置確實係用以監看被告
    甲○○住處大門旁出入情形無誤，與甲○○所稱係用來看清楚馬路上情形云云，
    顯有出入。此外復有偵查卷附現場照片七張、員警繪製之相關位置圖二張，及被
    告甲○○所有之賭具麻將二付、骰子六顆、監視器一台、電視機一台、抽頭款二
    百元、及賭客之賭資共三千元等物扣案可資佐證。本件事證明確，被告二人之犯
    行均堪認定。
四、核被告甲○○、乙○所為，均係犯刑法第二百六十八條之意圖營利供給賭博場所
    罪。彼二人間有犯意之聯絡與行為之分擔，為共同正犯。被告乙○為警查獲當時
    既係受甲○○之託看顧賭場，自屬參與直接構成犯罪事實之內容，即屬分擔實施
    犯罪之行為，仍應論以共同正犯。又被告甲○○先後多次犯行，時間緊接，犯罪
    構成要件相同，顯係基於概括犯意為之，為連續犯，應依刑法第五十六條之規定
    論以一罪，並依法加重其刑。公訴意旨認被告乙○自九十一年九月中旬起亦基於
    連續之犯意，共同參與被告甲○○之犯罪行為云云。惟按犯罪事實應依證據認定
    之，無證據不得推定其犯罪事實，刑事訴訟法第一百五十四條定有明文。又犯罪
    事實之認定，應憑證據，如未能發現相當證據，或證據不足以證明，自不能以推
    測或擬制之方法，以為裁判基礎，亦有最高法院四十年臺上字第八十六號判例可
    資參照。經查本件被告乙○僅係於九十一年十月十三日下午五時三十分許員警至
    現場時，臨時受同案被告甲○○之託看顧賭場而已，遍查全卷，並無任何積極證
    據足資證明被告乙○有何自同年九月中旬起即與甲○○共同連續之犯罪行為，揆
    諸上開條文規定及判例意旨，公訴意旨認被告乙○亦係連續犯云云，顯屬無據。
    惟公訴意旨既認被告乙○此部分與前開有罪部分有裁判上一罪之連續犯關係，爰
    不另為無罪之諭知，附此敘明。爰審酌被告二人共同提供場所供人賭博牟利，有
    損社會善良風氣，彼等犯罪之動機、目的、手段，被告甲○○連續提供賭博場所
    獲取抽頭款，犯罪情狀較重，被告乙○犯罪情節行較輕等一切情狀，分別量處如
    主文所示之刑，並均諭知易科罰金之折算標準，以示懲儆。
五、扣案之麻將二副、骰子六顆、監視器一台、電視機一台係被告甲○○所有，供共
    同犯罪所用之物；抽頭款二百元，係被告王保玉所有，因共同犯罪所得之物，分
    別依刑法第三十八條第一項第二款、第三款規定宣告沒收。另扣案之賭資三千元
    ，雖係在賭檯上之財物，然非違禁物，係分屬賭客李隨娥等人所有之財物，既非
    被告二人所有之物，爰不併宣告沒收，附此敘明。
據上論斷，應依刑事訴訟法第二百九十九條第一項前段，刑法第二十八條、第五十六
條、第二百六十八條前段、第四十一條第一項、第三十八條第一項第二款、第三款，
罰金罰鍰提高標準條例第一條前段、第二條，判決如主文。
本案經檢察官林俊峰到庭執行職務
中      華      民      國      九 十 一    年   十 二   月   三 十 一  日
                                      臺灣板橋地方法院刑事第四庭
                                          法    官    談      虎
右正本證明與原本無異
如不服本判決應於送達後十日內向本院提出上訴狀
                                          書 記 官    陳  君  偉
中      華      民      國      九 十 一    年   十 二   月   三 十 一  日
附錄參考法條
  刑法第二百六十八條
  意圖營利，供給賭博場所或聚眾賭博者，處三年以下有期徒刑，得併科三千元以下
  罰金。
